臺灣桃園地方法院刑事判決　　　　　　　 96年度易字第911號
公　訴　人　臺灣桃園地方法院檢察署檢察官
被　　　告　乙○○
上列被告因竊盜等案件，經檢察官提起公訴（96年度偵字第1217
2 號），嗣被告於本院準備程序進行中就起訴事實為有罪之陳述
，經告知被告簡式審判程序之旨，並聽取當事人之意見後，經本
院合議庭裁定由受命法官獨任進行簡式審判程序，本院判決如下
：
    主    文
乙○○竊盜，累犯，處有期徒刑伍月。又行使變造義勇消防人員
服務證，足以生損害於公眾及他人，累犯，處有期徒刑伍月。扣
案「丙○○」義勇消防人員服務證上乙○○之相片壹張沒收。又
竊盜，累犯，處有期徒刑陸月。應執行有期徒刑壹年壹月，扣案
「丙○○」義勇消防人員服務證上乙○○之相片壹張沒收。
    事    實
一、乙○○前於民國95年間因竊盜案件，經臺灣澎湖地方法院判
    處有期徒刑4 月確定，於95年12月7 日易科罰金執行完畢。
    仍不知悔改，為下列犯行：
（一）於96年1 月4 日下午1 時許，行經桃園縣新屋鄉○○○路
      ○ 段762 號丙○○之住處，見該處大門未掩，竟基於意圖
      為自己不法所有之犯意，進入上開住宅（侵入住宅部分未
      據告訴），徒手竊取置於該處之護照4 本、不詳金額之外
      幣、皮夾1只 （內有駕照1 張、「丙○○」義勇消防人員
      服務證1 張）。
（二）於96年3 月間某日，在其位於澎湖縣馬公市鎖港巷180 號
      之住處，基於變造特種文書之犯意，將其前開其所竊得之
      「丙○○」義勇消防人員服務證上丙○○之照片取下後換
      貼乙○○自己之照片而變造之，並將前開變造之義勇消防
      人員服務證攜帶在身。後於同年5 月29日下午5 時35分許
      ，在臺北市○○路與市○○道○○路口，因形跡可疑而遭
      臺北市政府警察局保安警察大隊第三中隊警員甲○○盤查
      ，即向甲○○出示上開變造之義勇消防人員服務證，並表
      示該服務證為其所有而行使之，足生損害於桃園縣政府消
      防局核發義勇消防人員服務證之正確性及丙○○本人。
（三）於96年5 月29日下午2 時許，行經苗栗縣竹南鎮○○街26
      號丁○○之住處，見該處大門未掩，竟基於意圖為自己不
      法所有之犯意，進入上開住宅（侵入住宅部分未據告訴）
      ，徒手竊取置於該處之皮夾1 只（內有現金新臺幣（下同
      ）2,500 元、身份證1 張、汽機車駕照各1 張、健保卡1
      張、信用卡3 張（起訴書誤載為4 張）、金融卡1 張）、
      手機2 支、胸針2 枚、項鍊1 條、耳環5 對、紅包袋1 個
      （內有66元）、存錢筒1 個（內有10,421元）。
（四）嗣於同96年5 月29日下午5 時35分許，在臺北市○○路與
      市○○道○○路口，因形跡可疑為警盤查，於其身上起出
      前開其於丁○○住宅所竊之財物及變造之「丙○○」義勇
      消防人員服務證，而查悉上情。
二、案經臺北市政府警察局大同分局報請臺灣桃園地方法院檢察
    署檢察官偵查起訴。
    理    由
一、本件被告所犯係死刑、無期徒刑、最輕本刑為3 年以上有期
    徒刑以外之罪，其於準備程序中就被訴事實為有罪之陳述，
    經法官告知簡式審判程序之旨，並聽取公訴人、被告之意見
    後，依刑事訴訟法第273 條之1 第1 項規定，經本院合議庭
    裁定，由受命法官獨任進行簡式審判程序審理，核先敘明。
二、上揭犯罪事實，業據被告於警詢、檢察官偵查中及本院審理
    時坦承不諱，並經證人丙○○、丁○○於警詢；證人甲○○
    於檢察官偵查及本院審理時證述明確，且有卷附贓物認領保
    管單1 份、照片2 張及扣案變造「丙○○」義勇消防人員服
    務證1 張可資佐證，足認被告前開自白與事實相符，應堪採
    信。本件罪證明確，被告犯行均堪認定，應予論科。
三、核被告如事實欄一（一）、（三）所示之所為，均係犯刑法
    第320 條第1 項之竊盜罪，如事實欄一（二）所示之所為，
    係犯刑法第216 條、第212 條之行使變造特種文書罪。被告
    變造特種文書之低度行為，為行使變造特種文書之高度行為
    所吸收不另論罪。被告所犯上開竊盜、行使變造特種文書罪
    3 罪間，犯意各別，行為互殊，應予分論併罰。又被告於民
    國95年間因竊盜案件，經臺灣澎湖地方法院判處有期徒刑4
    月確定，於95年12月7 日易科罰金執行完畢一節，有臺灣高
    等法院被告前案紀錄表1 份在卷可稽，其於有期徒刑執行完
    畢後5 年內，故意先後再犯本案3 罪，為累犯，應依刑法第
    47條第1 項規定，加重本刑至2 分之1 。爰審酌被告前有竊
    盜等前科，素行不佳，竟不知警惕，再為本案犯行，所為非
    是，惟衡其所竊財物價值非鉅，部分財物業經被害人領回，
    變造之證件甫經行使旋為警查獲，所生損害非鉅，及犯罪後
    坦承犯行，態度尚稱良好等一切情狀，認分別量處如主文所
    示之刑，並定其應執行之刑，以足資懲儆。扣案「丙○○」
    義勇消防人員服務證上乙○○之相片壹張，係被告所有供犯
    罪所用之物，業據被告供明在卷，爰依刑法第38條第1 項第
    2 款之規定，宣告沒收之。
三、公訴人另聲請依竊盜犯贓物犯保安處分條例第3 條第1 項第
    1 款之規定諭知被告強制工作。按竊盜犯贓物犯保安處分條
    例第1 條規定，竊盜犯及與竊盜案件有關之贓物犯，其保安
    處分之宣告及執行，依本條例之規定，是有關竊盜犯之保安
    處分，應先適用前開條例規定。次按該條例第2 條第4 項規
    定，應執行之刑未達1 年以上者，不適用本條例。查本案被
    告前開竊盜犯行，經本院分別諭知被告竊盜犯行5 月、6 月
    ，已如前述，被告經宣告之應執行刑未達1 年，自不得依前
    開竊盜犯贓物犯保安處分條例之規定諭知強制工作。再者，
    被告前雖有偽造有價證券、強盜、竊盜、恐嚇等前科，然被
    告所犯偽造有價證券、強盜、恐嚇、偽造文書犯行分別發生
    於77、85、90年間，期間相隔數年，又被告雖於86年間從犯
    竊盜案件，後再於95年間始再犯竊盜案件，然期間亦相隔近
    10年，再被告雖先於95年間為2 次竊盜，再於96年間為本案
    2 次竊盜犯行，然其前開數次竊盜犯行均相隔數月，且均係
    臨時途經他人門戶未關之住宅始入內行竊，應係臨時起意而
    為，尚難以此認定被告有犯罪習慣，亦無事證可認被告係因
    遊蕩、懶惰成習而犯罪，亦與依刑法第90條諭知強制工作情
    形有間。況被告於本院審理時坦承犯有前開竊盜犯行，態度
    尚佳，且本院亦已將被告素行，犯罪情節等採為量刑之依據
    ，因認被告經前開主文所示有期徒刑之執行後，已足以袪除
    其犯罪之惡習，並收教化矯治之效，爰不另為強制工作之諭
    知。
五、據上論斷，應依刑事訴訟法第273 條之1 第1 項、第299 條
    第1 項前段，刑法第320 條第1 項、第47條第1 項、第51條
    第5 款、第38條第1 項第2 款，刑法施行法第1 條之1 第1
    項、第2 項前段，判決如主文。
本案經檢察官施宣旭到庭執行職務。
中　　華　　民　　國　　96　　年　　6 　　月　　29　　日
                        刑事第九庭法  官  何燕蓉
以上正本證明與原本無異。
如不服本判決，應於判決送達後10日內向本院提出上訴狀（應附
繕本）。
     　　　　　　　　　　　　　　 書記官　許弘樺
中　　華　　民　　國　　96　　年　　7 　　月　　3 　　日
附錄本案論罪科刑法條：
中華民國刑法第320 條（普通竊盜罪、竊佔罪）
意圖為自己或第三人不法之所有，而竊取他人之動產者，為竊盜
罪，處5 年以下有期徒刑、拘役或5 百元以下罰金。
意圖為自己或第三人不法之利益，而竊佔他人之不動產者，依前
項之規定處斷。
前二項之未遂犯罰之。
